---
title: "Económicas, UBA. Actuario. Análisis Numérico."
subtitle: "Cuatrimestre 1, 2021. Segundo Examen Parcial."
author: "Escriba Aqui su APELLIDO, Nombre y Numero de Registro."
date: "25/junio/2021"
output: 
  pdf_document:
    toc: true
    number_sections: true
---

```{r setup, include=FALSE}
knitr::opts_chunk$set(echo = FALSE)
```

```{r Numero de Resgistro}
  # Remplace NULL a continuación por su número de resgistro y no edite nada más en este bloque
  NroReg = NULL
```

```{r Digitos-Reg}
  d1 = floor( NroReg/10^5 )
  d2 = floor( (NroReg - d1*10^5)/10^4 )
  d3 = floor( (NroReg - d1*10^5 - d2*10^4)/10^3 )
  d4 = floor( (NroReg - d1*10^5 - d2*10^4 - d3*10^3)/10^2 )
  d5 = floor( (NroReg - d1*10^5 - d2*10^4 - d3*10^3 - d4*10^2)/10^1)
  d6 = floor( (NroReg - d1*10^5 - d2*10^4 - d3*10^3 - d4*10^2 - d5*10^1)/10^0)
```

```{r Librerias, message=FALSE}
  # Ingrese en este bloque de código las librerías que utilizará
  library(ggplot2)
  library(scales)
  library(flextable)
  library(tidyverse)

```

\newpage

# Integral Log-Normal (25 puntos)

```{r Ejercicio1-Datos}
# No edite este bloque de código
set.seed(NroReg)
mu1 = round(rnorm(1,3,0.5),2)
sigma1 = round(rnorm(1,0.20,0.02),2)
a1 = round(qlnorm(runif(1,0,0.25), mu1, sigma1),2)
b1 = round(qlnorm(runif(1,0.75,1), mu1, sigma1),2)
size1 = sample(x = c(1000,1500,2000), size = 1)
```

Considere la siguiente función de densidad:

$$f_S(x) = \frac{1}{x \sigma \sqrt{2 \pi}}e^{-\frac{ (\ln{(x)} -\mu)^2 }{2 \sigma^2}};\text{con } x>0.$$

Para su ejercicio particular, considere $\mu = `r mu1`$ y $\sigma = `r sigma1` \sqrt{0.75}$.

## Simpson y Trapecio

Aproxime la probabilidad de que S esté entre $`r a1`$ y $`r b1`$ usando los métodos de "Trapecio", "Simpson" y "Simpson tres octavos". Indique en cada caso los "nodos" $x_0, x_1, …, x_n$ que se utilizan para la aproximación.

Respuesta:

```{r Respuesta-Ej1-1, echo=TRUE}
 # Ingrese a continuación, en este bloque, todo el código necesario para resolver el ejercicio 1.1
  
```

## Simpson Compuesto

Aproxime el punto anterior usando "Simpson Compuesto", con $n= `r size1`$. Calcule la cota del error.

Respuesta:

```{r Respuesta-Ej1-2, echo=TRUE}
# Ingrese a continuación, en este bloque, todo el código necesario para resolver el ejercicio 1.2

```

## Aproximación Numércica de Esperanza Matemática

Use "Trapecio Compuesto" con $n = `r size1`$ para aproximar $E(S)$; es decir, la esperanza matemática de S. Calcule la cota del error.

Respuesta:

```{r Respuesta-Ej1-3, echo=TRUE}
# Ingrese a continuación, en este bloque, todo el código necesario para resolver el ejercicio 1.3

```

## Aproximación Numércica de Esperanza Matemática de una función condicional

Use "Simpson Compuesto" con $n = `r size1`$ para aproximar $E[max(S-40,0)]$; es decir, la esperanza matemática de una función condicional que toma S-40 siempre y cuando sea positivo, y cero en caso contrario.

Respuesta:

```{r Respuesta-Ej1-4, echo=TRUE}
# Ingrese a continuación, en este bloque, todo el código necesario para resolver el ejercicio 1.4

```

\newpage

# Simulación de Precios (25 puntos)

```{r Ejercicio2-Datos}
# No edite este bloque de código
set.seed(NroReg)
Precio2 = sample(x = c(100,250,300), size = 1)
mu2 = round(rnorm(1,0.15,0.05),2)
sigma2 = round(rnorm(1,0.20,0.02),2)
T2 = 0.75
a2 = round(Precio2 * exp(mu2*T2 + sigma2*sqrt(T2)*qnorm(runif(1,0,0.25))),2)
b2 = round(Precio2 * exp(mu2*T2 + sigma2*sqrt(T2)*qnorm(runif(1,0.75,1))),2)
size2a = sample(x = c(10000,15000,20000), size = 1)
size2b = sample(x = c(1000,1500,2000), size = 1)
```

Considere el siguiente modelo para simular precios:

$$
P_{t+\Delta t} = P_t \times \exp{[(\mu - 0.5 \sigma^2) \Delta t + \sigma \sqrt{\Delta t} \epsilon ]}
$$ 

$$
P_{T} = P_0 \times \exp{[(\mu - 0.5 \sigma^2) T + \sigma \sqrt{T} \epsilon ]}
$$ 

donde $\epsilon$ es una variable aleatoria normal estándar. Para su ejercicio particular, considere $P_0 = `r Precio2`$, $T=0.75$, $\mu = `r mu2`$ y $\sigma = `r sigma2`$.

## Simulación de $P_T$

Realice $`r comma(size2a)`$ simulaciones de precios en el momento $T$, $P_T$. Almacene dicha simulación en una matriz (o *data frame*) llamada `PT`. Grafique un histograma de los precios simulados y calcule el Precio Esperado y el Desvío Estándar.

***Nota***: Debe simular solamente precios finales (no debe usar "caminos de precios").

Respuesta:

```{r Respuesta-Ej2-1, echo=TRUE}
# Ingrese a continuación, en este bloque, todo el código necesario para resolver el ejercicio 2.1

```

## Simulación de caminos de precios $P_t$ con $t>0$

Realice $`r size2b`$ simulaciones de ***caminos de precios*** desde $t=0$ hasta $t=T$, con $\Delta t = 1/250$. Almacene los resultados en una matriz (o *data frame*) llamada `P0aT`. Grafique un histograma de los **precios finales** simulados $P_T$ y calcule el $E(P_T)$ y $d.e.(P_T)$ (desvío estándar).

Respuesta:

```{r Respuesta-Ej2-2, echo=TRUE}
# Ingrese a continuación, en este bloque, todo el código necesario para resolver el ejercicio 2.2

```

## Gráfico de caminos de precios $P_t$ con $t>0$ (incluyendo $E[P_t]$ e IC)

Con los resultados del punto anterior, grafique todos los caminos simulados con colores al azar. Incluya con línea gruesa de color **negro** el camino del valor esperado y con líneas gruesas de color **azul** el camino de un Intervalo de Confianza con 99% de probabilidad.

Respuesta:

```{r Respuesta-Ej2-3, echo=TRUE}
# Ingrese a continuación, en este bloque, todo el código necesario para resolver el ejercicio 2.3

```

## Estimación de probabilidades a partir de muestras simuladas

Usando las matrices `PT` (del punto 2.1) y `P0aT` (del punto 2.2), realice dos estimaciones de la probabilidad de que el precio final $P_T$ (con $T=0.75$) sea menor a $`r a2`$ y dos estimaciones de la probabilidad de que el precio sea mayor a $`r b2`$. Compare los resultados obtenidos usando `PT` (del punto 2.1) con los resultados usando `P0aT` (del punto 2.2)

Respuesta:

```{r Respuesta-Ej2-4, echo=TRUE}
# Ingrese a continuación, en este bloque, todo el código necesario para resolver el ejercicio 2.4

```

\newpage

# Integración y Derivación Numérica (20 puntos)

```{r Ejercicio3-Datos}
# No edite este bloque de código
set.seed(NroReg)
alpha = sample(x = c(1,2.5,3), size = 1)
beta = sample(x = c(1,2.5,3), size = 1)
```

Considere la siguiente función de densidad de la variable aleatoria $Y$, con dominio en el intervalo $Y \in (0;1)$, y parámetros $\alpha = `r alpha`$ y $\beta = `r beta`$:

$$
f_Y(x|\alpha,\beta) = \frac{\Gamma(\alpha+\beta)}{\Gamma(\alpha)\Gamma(\beta)}x^{\alpha-1}(1-x)^{\beta-1}
$$ 

La función $\Gamma(z)$ está definida por la siguiente integral: $\Gamma(z) = \int_{0}^{\infty}t^{z-1}e^{-t}dt$.

## $E(Y|\alpha;\beta)$

Calcule mediante una integral numérica, usando Simpson Compuesto con $n = 100$, la esperanza matemática de la variable aleatoria $Y$. 
Los valores de la función $\Gamma(z)$ que se incluyen en la función de densidad también debe estimarlos numéricamente usando Simpson Compuesto con $n = 1000$ y un valor de límite superior que considere adecuado.

```{r Respuesta-Ej3-1, echo=TRUE}
# Ingrese a continuación, en este bloque, todo el código necesario para resolver el ejercicio 3.1

```

## Derivada respecto a $\alpha$

Estime numéricamente la derivada de $E(Y|\alpha;\beta)$ respecto del parámetro $\alpha$.

```{r Respuesta-Ej3-2, echo=TRUE}
# Ingrese a continuación, en este bloque, todo el código necesario para resolver el ejercicio 3.2

```

## Derivada respecto a $\beta$

Estime numéricamente la derivada de $E(Y|\alpha;\beta)$ respecto del parámetro $\beta$.

```{r Respuesta-Ej3-3, echo=TRUE}
# Ingrese a continuación, en este bloque, todo el código necesario para resolver el ejercicio 3.3

```

\newpage

# SQL (20 Puntos)

Utilice la base de datos de la siguiente web para preparar sus códigos de SQL: <https://www.w3schools.com/sql/trysql.asp?filename=trysql_select_all>

## Consulta Clientes

Escriba una consulta SQL que contenga los clientes de Estados Unidos y Alemania que gastaron más de \$10.000 en el total de todas sus compras. La salida debe contener los siguientes campos: Nombre del Cliente, ciudad y país del cliente, Cantidad de compras, Total (calculado como la suma total del Precio\*Cantidad).

Respuesta (pegue a continuación el código):

## Consulta Ventas

Escriba una consulta SQL que contenga todas las ventas realizadas por Robert King a los clientes de España, México y Canadá. La salida debe contener los siguientes campos: Nombre y Apellido del Vendedor, Nombre del Cliente, Ciudad y País del Cliente, ID de la Orden de Compra (tabla Orders), Nombre del Producto (tabla Products), Presentación (Unit, de tabla Products), Cantidad (tabla OrderDetails), Precio (tabla Products) y Total (calculado como Precio\*Cantidad).

Respuesta (pegue a continuación el código):

\newpage

# Aprendizaje Automático (10 puntos)

Defina el aprendizaje automático y mencione qué ventajas se pueden obtener de su utilización. Explique brevemente los dos tipos de métodos más utilizados en la actualidad.

Respuesta (escriba a continuación):
